# 请教陈版及各位大牛，有关套期保值工具的疑问

提问人：向啊向啊向 时间：2016-02-19 12:02:11
请教陈版及各位大牛，我公司在 2014 年 4 月 22 日与银行签订了一年期锁定汇率变动的外汇套期合约，金额 6700 万美元，锁定汇率为6.2535，目的是为了保证在这一年里与外方进行交易结算时能保证不受汇率变动的影响，认定为是一项现金流量套期。由于各种原因，与外方的交易在 2014 年没有实现，故我公司在 2015 年 4 月 20 日该合约到期前，与银行续签了合约，展期 2 年，重新锁定汇率6.468。我公司认为，根据《企业会计准则讲解（ 2010 ）》第二十五章现金流量套期会计处理原则中对于终止运用现金流量套期会计方法的规定，套期工具展期或被另一项套期工具替换，且展期或替换是企业正式书面文件所载明套期策略组成部分的，不作为已到期或合同终止处理。在套期有效期间直接计入所有者权益中的套期工具利得或损失不应当转出，直至预期交易实际发生时，再按有关规定处理。故目前对于该项套期工具引起的汇率变动影响所得的利得，计入资本公积进行核算。但事务所认为，由于 2015 年 4 月 20 日与银行新签订的合约中，签订了新的期间和新的锁定汇率，合同基本要素变动，应属于一项新合约，且在 2014 年的合约到期时，已收到银行支付的 1 年套起利得银行存款，对于企业已经是实际利得而非预期收益，故应将截止 2015 年 4 月 22 日计入资本公积的金额转入公允价值变动损益中核算。请教陈版及各位大牛，《企业会计准则讲解（ 2010 ）》中，“套期工具展期或被另一项套期工具替换”这句话应该如何理解？我司认为，如果不属于展期，也是属于被另一项套期工具替换，且如果每年到期时将计入资本公积的金额转入公允价值变动损益，就不符合我司签订该项合约时是为了保证不受汇率波动的影响的初衷了，请陈版及各位大牛指点。

回答人：chenyiwei
The replacement or rollover of a hedging instrument into another hedging instrument is not an expiration or termination if such replacement or rollover is part of the entity's documented hedging strategy. As a result of amendments made to IAS 39 in July 2013, for this purpose an expiration or termination of the hedging instrument is not considered to have occurred if: · as a consequence of laws or regulations or the introduction of laws or regulations, the parties to the hedging instrument agree that one or more clearing counterparties replace their original counterparty to become the new counterparty to each of the parties. For this purpose, a clearing counterparty is a central counterparty (sometimes called a 'clearing organisation' or 'clearing agency') or an entity or entities, for example, a clearing member of a clearing organisation or a client of a clearing member of a clearing organisation, that are acting as counterparty in order to effect clearing by a central counterparty. However, when the parties to the hedging instrument replace their original counterparties with different counterparties this paragraph shall apply only if each of those parties effects clearing with the same central counterparty; · other changes, if any, to the hedging instrument are limited to those that are necessary to effect such a replacement of the counterparty. Such changes are limited to those that are consistent with the terms that would be expected if the hedging instrument were originally cleared with the clearing counterparty. These changes include changes in the collateral requirements, rights to offset receivables and payables balances, and charges levied.因此你说的事务所的意见是合理的。